【裁判字號】    96,訴,435
【裁判日期】    970109
【裁判案由】    違反槍砲彈藥刀械管制條例等
【裁判全文】
臺灣雲林地方法院刑事判決               96年度訴字第435號
公  訴  人  臺灣雲林地方法院檢察署檢察官
被      告  甲○○
                    （另案在臺灣雲林監獄執行中）
選任辯護人  劉意律師
上列被告因違反槍砲彈藥刀械管制條例等案件，經檢察官提起公
訴（96年度偵字第90號），本院判決如下：
    主      文
甲○○未經許可，持有可發射子彈具有殺傷力之改造手槍，累犯
，處有期徒刑肆年，併科罰金新臺幣捌萬元，罰金如易服勞役，
以新臺幣壹仟元折算壹日，扣案如附表壹編號一至三所示之物（
不含無殺傷力之子彈肆顆），均沒收之；又轉讓第二級毒品，累
犯，處有期徒刑壹年，減為有期徒刑陸月，扣案如附表壹編號四
所示第二級毒品甲基安非他命，沒收銷燬之。應執行有期徒刑肆
年肆月，扣案如附表壹編號一至三所示之物，均沒收之，扣案如
附表壹編號四所示第二級毒品甲基安非他命，沒收銷燬之。
    事實及理由
一、犯罪事實：
(一)、甲○○前於民國89年間，因施用第一、二級毒品案件，經本
    院以89年度訴字第395 號分別判處有期徒刑8 月、6 月，應
    執行有期徒刑1 年確定，於93年2 月24日執行完畢。
(二)、甲○○明知可發射子彈具有殺傷力之改造手槍及子彈，係屬
    槍砲彈藥刀械管制條例所列管之物，非經主管機關許可，不
    得持有，竟基於未經許可持有槍、彈之犯意，於94年3 月20
    日晚間8 時許，在雲林縣北港鎮○○路某加油站旁，以新臺
    幣（下同）80,000元之代價，向姓名年籍不詳、綽號「阿吉
    」之成年男子購買如附表壹編號一至三所之改造手槍及子彈
    ，未經許可而無故持有之。
(三)、甲○○亦明知甲基安非他命屬毒品危害防制條例第2 條第1
    項第2 款規定之第二級毒品，不得轉讓，竟基於轉讓第二級
    毒品之犯意，於94年3 月20日，在雲林縣北港鎮○○路108
    號2 樓，1 次將淨重15公克之甲基安非他命，無償轉讓供其
    女友蘇靖宜施用。
(四)、嗣經警於94年3 月23日下午4 時許，在雲林縣北港鎮○○路
    108 號2 樓內查獲，並扣得如附表壹所示之物。
二、認定犯罪事實所憑證據及理由：
(一)、證據能力部分：
    被告甲○○及辯護人對檢察官所舉書面供述證據，於審判程
    序同意作為證據，本院審酌該等書面陳述作成時之情況，認
    為適當，依刑事訴訟法第159 條之5 第1 項之規定，認有證
    據能力。
(二)、證明力部分：
１、持有槍彈部分：
(1)、上開犯罪事實，業經另案被告王聰裕於警詢時供稱：警方於
    94年3 月23日下午4 時持搜索票至雲林縣北港鎮○○路108
    號，我在該處2 樓樓梯口旁房間內，警方查獲如附表壹所示
    之物，均為甲○○所有。另案被告張雯慧於警詢時亦供稱：
    警方於前述時、地執行搜索時，我有在場，警方於現場查獲
    如附表壹所示之物均為甲○○所有，因為槍枝是我看到甲○
    ○放到塑膠包裡面，所以我能確定是甲○○所有。此有其2
    人於警詢及檢察官面前筆錄在卷可稽。此外，並有扣得如附
    表壹編號一至三所示之改造手槍及子彈足資佐證。而扣案如
    附表壹編號一、二所示改造手槍2 支，分別如附表壹數量及
    備註欄所示，機械性能良好，可擊發適用之子彈，認具殺傷
    力；扣案子彈8 顆，其中6 顆，為土造子彈（具直徑5.9MM
    金屬彈頭），經取樣2 顆試射，均可擊發，認具殺傷力，另
    外2 顆，認均係由玩具金屬彈殼加裝直徑6.0MM 金屬彈頭，
    經取樣1 顆試射，無法擊發，認不具殺傷力等情，業經鑑定
    屬實，，有內政部警政署刑事警察局94年4 月4 日刑鑑字第
    0940048814號槍彈鑑定書影本1 份附卷足憑。核與本院當庭
    勘驗改造手槍1 支為仿COLT廠CALIBE R25型半自動手槍，槍
    枝編號為0000000000號，槍管與槍身顏色不一致，可以看出
    槍管是另外加裝的，拉滑套後可以擊發，性能良好；另1 支
    為仿FN廠1910型半自動手槍，槍枝編號為0000000000號，槍
    管與槍身顏色較接近，但可以看出槍管是另外加裝的，因為
    比槍身的顏色還要新穎，拉滑套後可以擊發，性能良好；改
    造子彈共4 顆子彈，3 顆彈殼，另外有1 顆結構不完整子彈
    等情相符，有本院勘驗筆錄附卷足憑，上開鑑定書內容自屬
    可採。
(2)、被告於警詢時供稱：警方於94年3 月23日下午4 時持搜索票
    至雲林縣北港鎮○○里○○路108 號搜索時，當時我在2 樓
    後面的房間內，警方當場在2 樓後面房間查獲如附表壹所示
    之物，都是我的；扣案如附表壹編號一至三所示手槍及子彈
    ，是於94年3 月20日下午8 時，我在雲林縣北港鎮○○路的
    加油站旁，以80,000元的代價，向綽號「阿吉」之人所購得
    ，供我作為防身及防止黑吃黑之用。其另於檢察官面前之供
    述與上情一致，有其於警詢及檢察官面前筆錄在卷可參。被
    告於本院審理時，亦對前揭犯罪事實坦白承認，核與上開證
    據資料相符，被告之自白應信屬實。
２、轉讓甲基安非他命部分：
    前揭犯罪事實，為蘇靖宜於警詢時供稱：警方於94年3 月23
    日下午4 時許至雲林縣北港鎮○○路108 號執行搜索，我在
    該處2 樓前房間內，在該房間內發現如附表壹編號四所示甲
    基安非他命是甲○○提供給我的，有其警詢筆錄在卷可稽。
    此外，並扣得如附表壹編號四所示甲基安非他命，而扣案如
    附表壹編號四所示之甲基安非他命，經送鑑後，共淨重12.0
    125 克，取樣0.1128公克（已鑑析用罄），餘11.8997 公克
    （淨重），檢出含有甲基安非他命成份等情，有憲兵司令部
    刑事鑑識中心96年7 月9 日安鑑字第0960001085號鑑定書附
    卷足徵。被告於本院準備程序及審理時，對上開犯罪事實坦
    白承認，並供認：我是於94年3 月20日，在被抓的地點即雲
    林縣北港鎮○○里○○路108 號2 樓，共轉讓1 次，數量是
    拿4 錢剛好淨重15公克的甲基安非他命給蘇靖宜，剛拿給她
    沒多久就被抓到了，過2 、3 天而已，蘇靖宜應該沒有吸食
    很多等語，酌以扣案之甲基安非他命數量，亦已因蘇靖宜之
    施用，數量較為減少，因此被告之自白，核與上揭證據資料
    相符，應可採信。
３、本案事證明確，被告犯行堪以認定，應予依法論科。
三、論罪科刑之理由：
(一)、按行為後法律有變更者，適用行為時之法律，但行為後之法
    律有利於行為人者，適用最有利於行為人之法律，現行刑法
    第2 條第1 項定有明文。被告行為後，刑法業於94年1 月7
    日修正，於94年2 月2 日公佈，並於95年7 月1 日施行，是
    本件被告行為後，法律已有變更。又參酌最高法院95年5 月
    23日第8 次刑事庭會議決議，現行刑法第2 條第1 項之規定
    ，係規範行為後法律變更所生新舊法律比較適用之準據法，
    於新刑法施行後，應適用新刑法第2 條第1 項之規定，本於
    統一性及整體性原則，綜其全部罪刑之結果，為「從舊從輕
    」之比較。本案關於新舊法比較及法律之適用，均詳如附表
    貳所示。
(二)、被告所為，係犯槍砲彈藥刀械管制條例第8 條第4 項未經許
    可持有可發射子彈具有殺傷力之改造手槍罪、同條例第12條
    第4 項未經許可持有子彈罪、毒品危害防制條例第8 條第2
    項轉讓第二級毒品罪。
(三)、按持有槍枝、子彈等違禁物，所侵害者為社會法益，如所持
    有客體之種類相同（如同為手槍，或同為子彈者），縱令同
    種類之客體有數個（如數支手槍、數顆子彈），仍為單純一
    罪，不發生想像競合犯之問題；若同時持有二不相同種類之
    客體，則為一行為觸犯數罪名之想像競合犯，最高法院82年
    度臺上字第5303號判決要旨可資參照。本案被告持有具有殺
    傷力之改造手槍2 支、子彈6 顆，依前開判決意旨，應僅分
    別成立單純一未經許可持有具殺傷力之改造手槍及子彈罪。
    則被告同時持有如附表編號一至三所示改造槍枝及子彈，係
    1 行為觸犯2 罪名，為想像競合犯，應從一重論以槍砲彈藥
    刀械管制條例第8 條第4 項之規定處斷。起訴書記載為上開
    2 罪應分論併罰，尚有誤會，然經檢察官到庭更正如上，附
    此敘明。
(四)、「轉讓毒品達一定數量者，加重其刑至二分之一，其標準由
    行政院定之。」「轉讓、持有毒品達一定數量者，加重其刑
    至二分之一，其標準如下：二、第二級毒品：淨重十公克以
    上。」毒品危害防制條例第8 條第6 項、轉讓持有毒品加重
    其刑之數量標準第2 條第1 項第3 款分別載有明文。被告轉
    讓淨重4 錢即15公克之甲基安非他命供蘇靖宜施用，並經扣
    得蘇靖宜施用後所殘餘之淨重12.0125 克甲基安非他命，顯
    見已達10公克以上，應依上開規定，加重其刑。
(五)、被告前於89年間，因施用第一、二級毒品案件，經本院以89
    年度訴字第395 號分別判處有期徒刑8 月、6 月，應執行有
    期徒刑1 年確定，於93年2 月24日執行完畢，有臺灣高等法
    院被告前案紀錄表在卷可稽，5 年內故意再犯本案最重本刑
    為有期徒刑以上之罪，為累犯，被告所犯持有改造手槍罪部
    分，應依刑法第47條第1 項規定，加重其刑；被告轉讓第二
    級毒品罪部分，則應遞加重其刑。
(六)、本院審酌被告前有施用毒品前科，有臺灣高等法院被告前案
    紀錄表1 份在卷可稽，可見被告素行不佳，被告無故持有槍
    彈，具高度社會危險性格，本案持有之槍支及子彈，數量非
    少，又其持槍之目的，在於防身，查獲時並於其上開居處扣
    得毒品，對社會秩序已達高度危險之地步；然被告僅國中畢
    業，教育、智識程度不高，及被告犯後坦承犯行，協同警方
    查扣本案之槍彈，犯後態度良好，而轉讓甲基安非他命與蘇
    靖宜使用，亦係雙方為男女朋友，經蘇靖宜請託，提供毒品
    與蘇靖宜施用等一切情狀，分別量處如主文所示之刑，罰金
    部分並諭知罰金易服勞役之折算標準。本案被告轉讓甲基安
    非他命犯罪行為終止時於96年4 月24日以前，核與中華民國
    96年罪犯減刑條例第2 條第1 項第3 款規定相符，併予依同
    條例第7 條、第11條規定，諭知其減得之刑，並再與前述不
    得減刑之持有改造手槍定其應執行之刑。至於辯護人請求量
    處被告持有槍彈部分有期徒刑3 年6 月、轉讓第二級毒品部
    分有期徒刑1 年，忽略被告上開犯罪情節及危險性格，為本
    院所不採。
(七)、扣案如附表壹編號一至三所示之物，除供鑑定試射之改造子
    彈2 顆，均供擊發，僅存彈殼，應認均已無殺傷力，扣案另
    外2 顆子彈，均係由玩具金屬彈殼加裝直徑6.0MM 金屬彈頭
    ，經送驗取樣1 顆試射，無法擊發，認皆不具殺傷力之改造
    子彈4 顆之外，均應依刑法第38條第1 項第1 款宣告沒收。
    又扣案如附表壹編號四所示甲基安非他命，為本案查獲之毒
    品，應依毒品危害防制條例第18條第1 項前段沒收銷燬之。
    至於包裝上開甲基安非他命之外包裝袋，因已轉讓與蘇靖宜
    ，為蘇靖宜所有，非被告所有之物；扣案之吸食器2 支及1
    組，與本案持有槍彈及轉讓第二級毒品犯行無關，均不另為
    沒收之宣告。
四、適用之法律：
    依刑事訴訟法第299 條第1 項前段，槍砲彈藥刀械管制條例
    第8 條第4 項、第12條第4 項，毒品危害防制條例第8 條第
    2 項、第6 項、第18條第1 項前段，刑法第11條、第47條第
    1 項、第55條、第42條第3 項、第38條第1 項第1 款、第51
    條第5 款（修正前），中華民國96年罪犯減刑條例第2 條第
    1 項第3 款、第7 條、第11條，判決如主文。
中    華    民    國    97    年    1     月    9     日
                  刑事第五庭  審判長法  官  侯廷昌
                                    法  官  王紹銘
                                    法  官  藍家偉
以上正本證明與原本無異。
如不服本判決，應於判決收受後10日內，向本院提出上訴狀（須
附繕本）。
                                    書記官  徐基典
中    華    民    國    97    年    1     月    9     日
附錄本案論罪科刑法條全文：
槍砲彈藥刀械管制條例第8 條：
未經許可，製造、販賣或運輸鋼筆槍、瓦斯槍、麻醉槍、獵槍、
空氣槍或第四條第一項第一款所定其他可發射金屬或子彈具有殺
傷力之各式槍砲者，處無期徒刑或五年以上有期徒刑，併科新臺
幣一千萬元以下罰金。
未經許可，轉讓、出租或出借前項所列槍枝者，處五年以上有期
徒刑，併科新臺幣一千萬元以下罰金。
意圖供自己或他人犯罪之用，而犯前二項之罪者，處無期徒刑或
七年以上有期徒刑，併科新臺幣一千萬元以下罰金。
未經許可，持有、寄藏或意圖販賣而陳列第1 項所列槍枝者，處
三年以上十年以下有期徒刑，併科新臺幣七百萬元以下罰金。
第一項至第三項之未遂犯罰之。
槍砲彈藥刀械管制條例第12條：
未經許可，製造、販賣或運輸子彈者，處一年以上七年以下有期
徒刑，併科新臺幣五百萬元以下罰金。
未經許可，轉讓、出租或出借子彈者，處六月以上五年以下有期
徒刑，併科新臺幣三百萬元以下罰金。
意圖供自己或他人犯罪之用，而犯前二項之罪者，處三年以上十
年以下有期徒刑，併科新臺幣七百萬元以下罰金。
未經許可，持有、寄藏或意圖販賣而陳列子彈者，處五年以下有
期徒刑，併科新臺幣三百萬元以下罰金。
第一項至第三項之未遂犯罰之。
毒品危害防制條例第8 條：
轉讓第一級毒品者，處1 年以上7 年以下有期徒刑，得併科新臺
幣1 百萬元以下罰金。
轉讓第二級毒品者，處6 月以上5 年以下有期徒刑，得併科新臺
幣70萬元以下罰金。
轉讓第三級毒品者，處3 年以下有期徒刑，得併科新臺幣30萬元
以下罰金。
轉讓第四級毒品者，處1 年以下有期徒刑，得併科新臺幣10萬元
以下罰金。
前四項之未遂犯罰之。
轉讓毒品達一定數量者，加重其刑至二分之一，其標準由行政院
定之。
附表壹
┌──┬───────┬───────────────┐
│編號│物品名稱      │數量及備註欄                  │
├──┼───────┼───────────────┤
│一  │改造手槍      │1 支（槍枝管制編號0000000000）│
│    │              │，認係由仿FN廠1910型半自動手槍│
│    │              │製造之金屬玩具手槍，換裝土造金│
│    │              │屬槍管改造而成之改造手槍，機械│
│    │              │性能良好，可擊發適用之子彈，認│
│    │              │具殺傷力。                    │
├──┼───────┼───────────────┤
│二  │改造手槍      │1 支（槍枝管制編號0000000000）│
│    │              │，認係由仿COLT廠CALIBER25 型半│
│    │              │自動手槍製造之玩具手槍，換裝土│
│    │              │造金屬槍管而成之改造手槍，機械│
│    │              │性能良好，可擊發適用子彈，認具│
│    │              │殺傷力。                      │
├──┼───────┼───────────────┤
│三  │改造子彈      │被告供稱原向「阿吉」購得8 顆改│
│    │              │造子彈，經送驗後，其中6 顆，認│
│    │              │均係土造子彈（具直徑5.9MM 金屬│
│    │              │彈頭），經取樣2 顆試射，均可擊│
│    │              │發，認具殺傷力。另外2 顆，認均│
│    │              │係由玩具金屬彈殼加裝直徑6.0MM │
│    │              │金屬彈頭，經取樣1 顆試射，無法│
│    │              │擊發，認不具殺傷力。          │
│    │              │因此應沒收仍具有殺傷力之子彈4 │
│    │              │顆。                          │
├──┼───────┼───────────────┤
│四  │甲基安非他命  │送驗顆粒淨重12.0125 公克，取樣│
│    │              │0.1128公克（已鑑析用罄），餘11│
│    │              │.8997 公克（淨重）。          │
│    │              │因此應沒收驗餘淨重11.8997 公克│
│    │              │部分。                        │
└──┴───────┴───────────────┘
附表貳
┌────────┬────────┬────────┬──────────┐
│法        條    │修正前規定      │修正後規定      │新舊法之適用        │
├────────┼────────┼────────┼──────────┤
│槍砲彈藥刀械管制│罰金罰鍰提高標準│刑法施行法第1 條│(一)適用修正前之規定。│
│條例第8 條第4 項│條例第1 條前段之│之1 規定：中華民│(二)法定刑罰金部分，依│
│、第12條第4 項法│規定：依法律應處│國94年1 月7 日刑│  修正前刑法第33條第│
│定刑關於罰金部分│罰金、罰鍰者，就│法修正施行後，刑│  5 款規定，及罰金罰│
│：罰金罰鍰提高標│其原定數額得提高│法分則編未修正之│  鍰提高標準條例第1 │
│準條例第1 條前段│為2 倍至10倍。  │條文定有罰金者，│  條前段提高後，再依│
│、現行法規所定貨│現行法規所定貨幣│自94年1 月7 日刑│  現行法規所定貨幣單│
│幣單位折算新臺幣│單位折算新臺幣條│法修正施行後，就│  位折算新臺幣條例第│
│條例第2 條、刑法│例第2 條規定：現│其所定數額提高為│  2 條換算為新臺幣時│
│第33條第5 款    │行法規所定金額之│30倍，但72年6 月│  ，為新臺幣6 元以上│
│                │貨幣單位為圓、銀│26日到94年1 月7 │  至30元以上，依修正│
│                │元或元者，以新臺│日新增或修正之條│  後刑法第33條第5 款│
│                │幣元之3 倍折算之│文，就其所定數額│  規定，為新臺幣1,00│
│                │。              │提高為3 倍。    │  0 元以上，修正後刑│
│                │刑法第33條第5 款│刑法第33條第5 款│  法第33條第5 款規定│
│                │規定：罰金：1 元│規定：罰金：新臺│  並非較有利於被告，│
│                │以上。          │幣1,000 元以上，│  依刑法第2 條第1 項│
│                │                │以百元計算之。  │  前段規定，應適用修│
│                │                │                │  正前刑法第33條第5 │
│                │                │                │  款規定。          │
├────────┼────────┼────────┼──────────┤
│刑法第47條      │受有期徒刑之執行│受徒刑之執行完畢│(一)適用修正後規定。  │
│累犯            │完畢，或受無期徒│，或一部之執行而│(二)被告前於89年間，因│
│                │刑或有期徒刑一部│赦免後，5 年以內│  施用第一、二級毒品│
│                │之執行而赦免後，│故意再犯有期徒刑│  案件，經本院以89年│
│                │5 年以內再犯有期│以上之罪者，為累│  度訴字第395 號分別│
│                │徒刑以上之罪者，│犯，加重本刑至2 │  判處有期徒刑8 月、│
│                │為累犯，加重其刑│分之1 。        │  6 月，應執行有期徒│
│                │至2 分之1 。    │第98條第2 項關於│  刑1 年確定，於93年│
│                │                │因強制工作處分之│  2 月24日執行完畢，│
│                │                │執行完畢或一部之│  有臺灣高等法院被告│
│                │                │執行而免除後，5 │  前案紀錄表在卷可稽│
│                │                │                │  ，被告於有期徒刑執│
│                │                │期徒刑以上之罪者│  行完畢後，5 年以內│
│                │                │，以累犯論。    │  再故意犯持有改造手│
│                │                │                │  槍、子彈及轉讓第二│
│                │                │                │  級毒品之有期徒刑以│
│                │                │                │  上之罪，不論依修正│
│                │                │                │  前之刑法第47條，或│
│                │                │                │  修正後之刑法第47條│
│                │                │                │  第1 項之規定，均構│
│                │                │                │  成累犯，對被告而言│
│                │                │                │  並無有利或不利之情│
│                │                │                │  形，是被告行為後，│
│                │                │                │  法律並無變更，應逕│
│                │                │                │  依修正後刑法第47條│
│                │                │                │  第1 項規定，論以累│
│                │                │                │  犯，加重其刑。    │
├────────┼────────┼────────┼──────────┤
│刑法第55條前段  │一行為而觸犯數罪│一行為而觸犯數罪│(一)適用修正後規定。  │
│想像競合犯      │名，從一重處斷。│名者，從一重處斷│(二)被告一行為同時觸犯│
│                │                │。但不得科以較輕│  數罪名，為想像競合│
│                │                │罪名所定最輕本刑│  犯，而修正後刑法第│
│                │                │以下之刑。      │  55條前段但書增訂想│
│                │                │                │  像競合從一重處斷時│
│                │                │                │  ，不得科以較輕罪名│
│                │                │                │  所定最輕本刑以下之│
│                │                │                │  刑，為法理之明文化│
│                │                │                │  ，非屬法律之變更，│
│                │                │                │  並無比較新舊法之問│
│                │                │                │  題，自應直接適用修│
│                │                │                │  正後刑法之規定。  │
│                │                │                │                    │
├────────┼────────┼────────┼──────────┤
│刑法第51條第5款 │宣告多數有期徒刑│宣告多數有期徒刑│(一)適用修正前刑法。  │
│數罪併罰定應執行│者，於各刑中之最│者，於各刑中之最│(二)修正後刑法第51條第│
│刑              │長期以上，各刑合│長期以上，各刑合│  5 款規定並非較有利│
│                │併之刑期以下，定│併之刑期以下，定│  於被告，仍應依刑法│
│                │其刑期。但不得逾│其刑期。但不得逾│  第2 條第1 項前段規│
│                │20年。          │30年。          │  定適用行為時法律即│
│                │                │                │  修正前刑法第51條第│
│                │                │                │  5 款規定定其應執行│
│                │                │                │  之刑。            │                                                                            │
├────────┼────────┼────────┼──────────┤
│刑法第42條易服勞│罰金應於裁判確定│罰金應於裁判確定│(一)適用修正後規定。  │
│役部份          │後2 個月內完納。│後2 個月內完納。│(二)就「折算標準」而言│
│                │期滿而不完納者，│期滿而不完納者，│  ，比較修正前後之易│
│                │強制執行。其無力│強制執行。其無力│  服勞役折算標準，以│
│                │完納者，易服勞役│完納者，易服勞役│  修正後刑法規定，較│
│                │。              │。但依其經濟或信│  有利於被告。然依「│
│                │易服勞役以1 元上│用狀況，不能於2 │  折算期限」而言，修│
│                │3 元以下，折1 日│個月內完納者，得│  正前刑法規定為6 月│
│                │。但勞役期限不得│許期滿後1 年內分│  ，修正後刑法則為1 │
│                │逾6 個月。      │期繳納。遲延1 期│  年，修正後刑法易服│
│                │罰金總額折算逾6 │不繳或未繳足者，│  勞役之期限較修正前│
│                │個月之日數者，以│其餘未完納之罰金│  刑法為長，對被告較│
│                │罰金總額與6 個月│，強制執行或易服│  為不利。是修正前後│
│                │之日數比例折算。│勞役。          │  刑法對易服勞役之折│
│                │科罰金之裁判，應│依前項規定應強制│  算標準及易服勞役之│
│                │依前2 項之規定，│執行者，如已查明│  期限規定互異，利與│
│                │載明折算1 日之額│確無財產可供執行│  不利互見，應綜和其│
│                │數。            │時，得逕予易服勞│  他各情，比較適用最│
│                │易服勞役不滿1 日│役。            │  有利被告之法律。本│
│                │之零數，不算。  │易服勞役以新臺幣│  件對被告宣告之罰金│
│                │易服勞役期內納罰│1,000元、2,000元│  刑為100,000 元，依│
│                │金者，以所納之數│或3,000元折算1日│  修正後刑法折算易服│
│                │，依裁判所定之標│。但勞役期限不得│  勞役日數較短，且折│
│                │準折算，扣除勞役│逾1年。         │  算期限未超過6 個月│
│                │之日期。        │依第51條第7 款所│  ，自以修正後刑法對│
│                │                │定之金額，其易服│  被告較為有利，故應│
│                │                │勞役之折算標準不│  適用修正後之刑法。│
│                │                │同者，從勞役期限│                    │
│                │                │較長者定之。    │                    │
│                │                │罰金總額折算逾1 │                    │
│                │                │年之日數者，以罰│                    │
│                │                │金總額與1 年之日│                    │
│                │                │數比例折算。依前│                    │
│                │                │項所定之期限，亦│                    │
│                │                │同。            │                    │
│                │                │科罰金之裁判，應│                    │
│                │                │依前2 項之規定，│                    │
│                │                │載明折算1 日之額│                    │
│                │                │數。            │                    │
│                │                │易服勞役不滿1 日│                    │
│                │                │之零數，不算。  │                    │
│                │                │易服勞役期內納罰│                    │
│                │                │金者，以所納之數│                    │
│                │                │，依裁判所定之標│                    │
│                │                │準折算，扣除勞役│                    │
│                │                │之日期。        │                    │
└────────┴────────┴────────┴──────────┘


司法院資訊處製作；財團法人民間司法改革基金會備份。
